【裁判字號】    98,訴,1778
【裁判日期】    981230
【裁判案由】    違反期貨交易法等
【裁判全文】
臺灣彰化地方法院刑事判決              98年度訴字第1778號
公  訴  人  臺灣彰化地方法院檢察署檢察官
被      告  甲○○
選任辯護人  陳世煌律師
            黃俊昇律師
上列被告因違反期貨交易法等案件，經檢察官提起公訴（98年度
偵字第7753號）後，聲請改依協商程序而為判決，經本院合議庭
裁定由受命法官獨任進行認罪協商程序，判決如下：
    主  文
甲○○意圖營利，聚眾賭博，處有期徒刑陸月，扣案如附表所示
之物均沒收。又犯期貨交易法第一百十二條第三款之非法經營期
貨交易業務罪，處有期徒刑陸月，扣案如附表編號2 至9 所示之
物均沒收。應執行有期徒刑拾月，緩刑貳年，並應向公庫支付新
臺幣參拾萬元，扣案如附表所示之物均沒收。
    犯罪事實及理由
一、
（一）甲○○基於意圖營利，供給賭博場所、聚眾賭博及在公眾
      得出入之場所賭博財物之單一包括犯意，自民國98年7 月
      間起至同年8 月底止，前後12期擔任六合彩組頭，提供其
      位在彰化縣北斗鎮○○街206 巷28號之住處，供作公眾得
      出入之場所，以為賭博場所，經營六合彩賭博，聚集姓名
      、年籍均不詳之不特定多數成年人，以親自到場簽注之方
      式，在該場所簽賭下注，分為港號「二星」、「三星」等
      2 種，簽注1 注之賭金皆為新臺幣（下同）10元，賭客多
      一次下注300 至500 元。賭法係當賭客選中號碼後，即傳
      真至到甲○○住處簽賭，以此方式與該等姓名、年籍均不
      詳之不特定成年人對賭，以核對香港六合彩開獎號碼（每
      期開出6 組號碼及1 個特別號）決定輸贏，如賭客所簽選
      之6 個號碼，與開獎號碼中之任意2 組號碼相符，即中「
      二星」，可得彩金570 元；與開獎號碼中之任意3 組號碼
      相符，即中「三星」，可得彩金5700元，未簽中者，所繳
      之賭資即全歸甲○○所有，以此方式聚集不特定之多數人
      ，簽選號碼對賭財物，藉以獲利。
（二）甲○○明知其並非期貨商，依法不得經營期貨交易業務，
      竟自98年7 月間起98年8 月底止，以其彰化縣北斗鎮○○
      街206 巷28號住處作為辦公場所，經營「臺灣證券交易所
      發行之加權股價指數期貨」（臺股期貨指數）為標的之交
      易商業務，其交易方法為客戶以電話聯絡甲○○，甲○○
      記下客戶下單口數、金額，其下單、計算方式為：以臺股
      期貨指數為基準，每點乘以200 元為每口合約價值，每點
      漲跌以200 元計算盈虧，最多限買2 口、每日結算一次，
      每口收取0.25點50元之手續費，經營非法地下期貨交易自
      營商業務牟利。
（三）嗣於98年9 月1 日上午11時許，經警持本院核發之搜索票
      在上址搜索查獲，並扣得記帳單3 疊、記帳本3 本、簽注
      傳真單1 疊、監視器鏡頭4 支、監視器主控臺1 臺、傳真
      機4 臺、計算機4 臺、液晶螢幕2 臺、監視器螢幕1 臺和
      六合彩簽賭便條資料及格式表2 疊等，始查悉上情。
二、證據：
（一）被告甲○○於警詢、偵訊及本院行準備程序時之自白。
（二）扣案之記帳單3 疊、記帳本3 本、簽注傳真單1 疊、監視
      器鏡頭4 支、監視器主控臺1 臺、傳真機4 臺、計算機4
      臺、液晶螢幕2 臺、監視器螢幕1 臺和六合彩簽賭便條資
      料及格式表2 疊。
（三）搜索現場照片4張。
三、本件被告甲○○對於前揭犯罪事實於偵查中及本院審理時均
    坦承不諱，且與檢察官於審判外達成協商之合意，其等合意
    內容為：被告願受科刑範圍各為有期徒刑6 月，應執行有期
    徒刑10月，緩刑2 年，且被告應向公庫支付新臺幣30萬元。
    。經查，上開協商合意並無刑事訴訟法第455 條之4 第1 項
    所列情形，檢察官聲請改依協商程序而為判決，本院爰不經
    言詞辯論，於協商合意範圍內為協商判決。
四、扣案如附表編號1 所示之物為當場賭博之器具（最高法院87
    年臺非字第207 號刑事判決意旨參照），應依刑法第266 條
    第2 項之規定，不問屬於犯人與否，宣告沒收。附表一編號
    2 至10所示之物，均為被告所有，且附表編號2 至10均為供
    上開賭博犯罪所用之物、附表編號2 至9 為供本件違反期貨
    交易法犯罪所用之物，業經被告供明在卷，爰依刑法第38條
    第1 項第2 款之規定，併予宣告沒收。另扣案之支票簿3 本
    、臺中商業銀行支票4 張、臺中商業銀行代收票據明細單1
    張、支票9 張、彰化縣竹塘鄉農會支票1 張、郵局存金簿3
    本、桌上型電腦1 組、臺中商業銀行支票存款明細簿1 本、
    郵局金融卡2 張，被告堅稱與本案無關，本院亦查無積極證
    據證明上述扣案物品係被告持以犯本案所用之物，爰不予宣
    告沒收，附此敘明。
五、應適用之法條：
    刑事訴訟法第455 條之4 第2 項、第455 條之8 、第454 條
    ，期貨交易法第112 條第3 款，刑法第11條前段、第266 條
    第1 項前段、第268 條、第55條、第51條第5款、第26 6 條
    第2 項、第74條第1 項第1 款、第2 項第4 款、第38條第1
    項第2 款，刑法施行法第1條之1，判決如主文。
四、附記事項：
    被告應向公庫支付新臺幣30萬元。
五、協商判決除有刑事訴訟法第455條之4第1項第1款於本訊問程
    序終結前，被告撤銷協商合意或檢察官撤回協商聲請者；第
    2款被告協商之意思非出於自由意志者；第4款被告所犯之罪
    非第455條之2第1項所定得以協商判決者；第6款被告有其他
    較重之裁判上一罪之犯罪事實者；第7款法院認應諭知免刑
    或免訴、不受理者情形之一，及違反同條第2項「法院應於
    協商合意範圍內為判決；法院為協商判決所科之刑，以宣告
    緩刑或二年以下有期徒刑、拘役或罰金為限」之規定者外，
    不得上訴。
六、如有上開可得上訴情形，得自收受判決送達之日起10日內，
    向本院提出上訴書狀，上訴於第二審法院。
中    華    民    國    98    年    12    月    30    日
                  刑事第二庭    法  官  江彥儀
以上正本證明與原本無異。
如不服本判決應於收受判決後10日內向本院提出上訴書狀，並
應敘述具體理由。其未敘述上訴理由者，應於上訴期間屆滿後
20日內向本院補提理由書(均須按他造當事人之人數附繕本)
「切勿逕送上級法院」。
中    華    民    國    98    年    12    月    30    日
                                書記官  黃明慧
附錄本案論罪科刑法條：
中華民國刑法第266條
（普通賭博罪與沒收物）
在公共場所或公眾得出入之場所賭博財物者，處 1 千元以下罰
金。但以供人暫時娛樂之物為賭者，不在此限。
當場賭博之器具與在賭檯或兌換籌碼處之財物，不問屬於犯人與
否，沒收之。
中華民國刑法第268條
（圖利供給賭場或聚眾賭博罪）
意圖營利，供給賭博場所或聚眾賭博者，處 3 年以下有期徒刑
，得併科 3 千元以下罰金。
期貨交易法第112條
有下列情事之一者，處 7 年以下有期徒刑，得併科新臺幣 3 百
萬元以下罰金：
一、未經許可，擅自經營期貨交易所或期貨交易所業務者。
二、未經許可，擅自經營期貨結算機構者。
三  違反第 56 條第 1 項之規定者。
四、未經許可，擅自經營槓桿交易商者。
五、未經許可，擅自經營期貨信託事業、期貨經理事業、期貨顧
    問事業或其他期貨服務事業者。
六  期貨信託事業違反第 84 條第 1 項規定募集期貨信託基金
    者。
七  違反第 106 條、第 107 條或第 108 條第 1 項之規定者。
附表
┌──┬───────────────────┐
│編號│  物 品 名 稱 及 數 量                │
├──┼───────────────────┤
│1   │簽注傳真單1疊                         │
├──┼───────────────────┤
│2   │記帳單3疊                             │
├──┼───────────────────┤
│3   │記帳本3本                             │
├──┼───────────────────┤
│4   │監視器鏡頭4支                         │
├──┼───────────────────┤
│5   │監視器主控臺1臺                       │
├──┼───────────────────┤
│6   │傳真機4臺                             │
├──┼───────────────────┤
│7   │計算機4臺                             │
├──┼───────────────────┤
│8   │液晶螢幕2臺                           │
├──┼───────────────────┤
│9   │監視器螢幕1臺                         │
├──┼───────────────────┤
│10  │六合彩簽賭便條資料及格式表2疊         │
└──┴───────────────────┘

司法院資訊處製作；財團法人民間司法改革基金會備份。
